<!DOCTYPE html PUBLIC "-//W3C//DTD XHTML 1.0 Transitional//EN" "http://www.w3.org/TR/xhtml1/DTD/xhtml1-transitional.dtd">
<html xmlns="http://www.w3.org/1999/xhtml">
<head>
	<meta http-equiv="Content-Type" content="text/html; charset=iso-8859-1" />
	<title>Ymmärrä suomea</title>
	<style type="text/css" media="all">@import "css/styles.css";</style>
	<script type="text/javascript" src="swfobject.js"></script>
</head>
<body class="font-medium">
	<div id="main-wrapper">
		<div id="topbar"></div>
		<div id="main-menu">
			<table cellspacing="0" cellpadding="0" border="0" class="add-links"><tr>
				<td class="item"><img class="raquo" src="i/raquo.gif" alt="" height="7" width="4" /><a href="/ymmarra/index.php?moduli=sanakirja">Sanakirja</a></td>
				<td class="item"><img class="raquo" src="i/raquo.gif" alt="" height="7" width="4" /><a href="/ymmarra/index.php?moduli=verbit">Verbiluettelo</a></td>
				<td class="item"><img class="raquo" src="i/raquo.gif" alt="" height="7" width="4" /><a href="/ymmarra/index.php?moduli=kielioppi">Kielioppi</a></td>
			</tr></table>
			<table cellspacing="0" cellpadding="0" border="0"><tr>
				<td class="item"><img class="raquo" src="i/raquo.gif" alt="" height="7" width="4" /><a href="/ymmarra/index.php">Etusivu</a></td>
				<td class="item"><img class="raquo" src="i/raquo.gif" alt="" height="7" width="4" /><a href="/ymmarra/index.php?moduli=tekstit">Lukutekstit</a></td>
			</tr></table>
		</div>
		<div id="content">
			<table cellspacing="0" cellpadding="0" border="0" id="content-wrapper"><tr>
				<td>
					<div id="left-menu">
												<div class="header-verb"><span>Verbit</span></div>
						<div class="menu">
								<div class="init"><a href="/ymmarra/index.php?moduli=verbit&kirjain=a">A</a></div>
								<div class="init"><a href="/ymmarra/index.php?moduli=verbit&kirjain=e">E</a></div>
								<div class="init"><a href="/ymmarra/index.php?moduli=verbit&kirjain=h">H</a></div>
								<div class="init"><a href="/ymmarra/index.php?moduli=verbit&kirjain=i">I</a></div>
								<div class="init"><a href="/ymmarra/index.php?moduli=verbit&kirjain=j">J</a></div>
								<div class="init"><a href="/ymmarra/index.php?moduli=verbit&kirjain=k">K</a></div>
								<div class="init"><a href="/ymmarra/index.php?moduli=verbit&kirjain=l">L</a></div>
								<div class="init"><a href="/ymmarra/index.php?moduli=verbit&kirjain=m">M</a></div>
								<div class="init"><a href="/ymmarra/index.php?moduli=verbit&kirjain=n">N</a></div>
								<div class="init"><a href="/ymmarra/index.php?moduli=verbit&kirjain=o">O</a></div>
								<div class="init"><a href="/ymmarra/index.php?moduli=verbit&kirjain=p">P</a></div>
								<div class="init"><a href="/ymmarra/index.php?moduli=verbit&kirjain=r">R</a></div>
								<div class="init"><a href="/ymmarra/index.php?moduli=verbit&kirjain=s">S</a></div>
								<div class="init"><a href="/ymmarra/index.php?moduli=verbit&kirjain=t">T</a></div>
								<div class="init"><a href="/ymmarra/index.php?moduli=verbit&kirjain=u">U</a></div>
								<div class="init"><a href="/ymmarra/index.php?moduli=verbit&kirjain=v">V</a></div>
								<div class="init"><a href="/ymmarra/index.php?moduli=verbit&kirjain=y">Y</a></div>
								<div class="init"><a href="/ymmarra/index.php?moduli=verbit&kirjain=Ä">Ä</a></div>
						</div>					</div>
				</td>
				<td>
					<div id="main-content">
						<div id="path">
							<a href=".">Etusivu</a> &gt; <a href="/ymmarra/index.php?moduli=verbit&kirjain=K">K</a>						</div>
													<h1>KOKEILLA</h1>
						<table cellspacing="0" cellpadding="0" border="0">
							<tr>
								<td colspan="2" style="padding-bottom:10px;"><strong>Aktiivin indikatiivi</strong></td>
							</tr>
							<tr>
								<td><pre>PREESENS                   
minä     kokeilen          
sinä     kokeilet          
hän      kokeilee          
me       kokeilemme        
te       kokeilette        
he       kokeilevat        

PASSIIVI
         kokeillaan        

IMPERFEKTI                 
         kokeilin          
         kokeilit          
         kokeili           
         kokeilimme        
         kokeilitte        
         kokeilivat        

PASSIIVI
         kokeiltiin        

PERFEKTI
olen     kokeillut         
olet     kokeillut         
on       kokeillut         
olemme   kokeilleet        
olette   kokeilleet        
ovat     kokeilleet        

PASSIIVI
on       kokeiltu          

PLUSKVAMPERFEKTI
olin     kokeillut         
olit     kokeillut         
oli      kokeillut         
olimme   kokeilleet        
olitte   kokeilleet        
olivat   kokeilleet        

PASSIIVI
oli      kokeiltu          
</pre></td>
								<td>&nbsp;&nbsp;&nbsp;</td>
								<td><pre>  KIELTOMUOTO
  en        kokeile
  et        kokeile
  ei        kokeile
  emme      kokeile
  ette      kokeile
  eivät     kokeile


  ei        kokeilla

   
  en        kokeillut
  et        kokeillut
  ei        kokeillut
  emme      kokeilleet
  ette      kokeilleet
  eivät     kokeilleet


  ei        kokeiltu


  en    ole kokeillut
  et    ole kokeillut
  ei    ole kokeillut
  emme  ole kokeilleet
  ette  ole kokeilleet
  eivät ole kokeilleet 


  ei    ole kokeiltu


  en    ollut  kokeillut
  et    ollut  kokeillut
  ei    ollut  kokeillut
  emme  olleet kokeilleet
  ette  olleet kokeilleet
  eivät olleet kokeilleet


  ei    ollut  kokeiltu
</pre></td>
							</tr>
						</table>
						<table cellspacing="0" cellpadding="0" border="0">
							<tr>
								<td colspan="2" style="padding-bottom:10px;"><strong>Aktiivin konditionaali</strong></td>
							</tr>
							<tr>
								<td><pre>PREESENS
minä     kokeilisin        
sinä     kokeilisit        
hän      kokeilisi         
me       kokeilisimme      
te       kokeilisitte      
he       kokeilisivat      

PASSIIVI
         kokeiltaisiin     

PERFEKTI
olisin   kokeillut         
olisit   kokeillut         
olisi    kokeillut         
olisimme kokeilleet        
olisitte kokeilleet        
olisivat kokeilleet        

PASSIIVI
olisi    kokeiltu          
</pre></td>
								<td>&nbsp;&nbsp;&nbsp;</td>
								<td><pre> 
  en        kokeilisi
  et        kokeilisi
  ei        kokeilisi
  emme      kokeilisi
  ette      kokeilisi
  eivät     kokeilisi


  ei        kokeiltaisi


  en    olisi  kokeillut
  et    olisi  kokeillut
  ei    olisi  kokeillut
  emme  olisi  kokeilleet
  ette  olisi  kokeilleet
  eivät olisi  kokeilleet 


  ei    olisi  kokeiltu
</pre></td>
							</tr>
						</table>
						<table cellspacing="0" cellpadding="0" border="0">
							<tr>
								<td colspan="2" style="padding-bottom:10px;"><strong>Aktiivin potentiaali</strong></td>
							</tr>
							<tr>
								<td><pre>PREESENS
minä     kokeillen         
sinä     kokeillet         
hän      kokeillee         
me       kokeillemme       
te       kokeillette       
he       kokeillevat       

PASSIIVI
         kokeiltaneen      

PERFEKTI
lienen   kokeillut         
lienet   kokeillut         
lienee   kokeillut         
lienemme kokeilleet        
lienette kokeilleet        
lienevät kokeilleet        

PASSIIVI
lienee   kokeiltu          
</pre></td>
								<td>&nbsp;&nbsp;&nbsp;</td>
								<td><pre> 
  en        kokeille
  et        kokeille
  ei        kokeille
  emme      kokeille
  ette      kokeille
  eivät     kokeille


  ei        kokeiltane


  en    liene  kokeillut
  et    liene  kokeillut
  ei    liene  kokeillut
  emme  liene  kokeilleet
  ette  liene  kokeilleet
  eivät liene  kokeilleet


  ei    liene  kokeiltu
</pre></td>
							</tr>
						</table>
						<table cellspacing="0" cellpadding="0" border="0">
							<tr>
								<td colspan="2" style="padding-bottom:10px;"><strong>Aktiivin imperatiivi</strong></td>
							</tr>
							<tr>
								<td><pre>PREESENS

(sinä)   kokeile           
(hän)    kokeilkoon        
(me)     kokeilkaamme      
(te)     kokeilkaa         
(he)     kokeilkoot        

PASSIIVI
         kokeiltakoon      

PERFEKTI

ole      kokeillut         
olkoon   kokeillut         
olkaamme kokeilleet        
olkaa    kokeilleet        
olkoot   kokeilleet        

PASSIIVI

olkoon   kokeiltu          
</pre></td>
								<td>&nbsp;&nbsp;&nbsp;</td>
								<td><pre> 

  älä       kokeile
  älköön    kokeilko
  älkäämme  kokeilko
  älkää     kokeilko
  älkööt    kokeilko


  älköön    kokeiltako



  älä      ole  kokeillut
  älköön   olko kokeillut
  älkäämme olko kokeilleet
  älkää    olko kokeilleet
  älkööt   olko kokeilleet



  älköön   olko kokeiltu
</pre></td>
							</tr>
						</table>
						<table cellspacing="0" cellpadding="0" border="0">
							<tr>
								<td colspan="2" style="padding-bottom:10px;"><strong>Verbin nominaalimuodot</strong></td>
							</tr>
							<tr>
								<td><pre>I INFINITIIVI              

Lyhyempi muoto:            
         kokeilla          

Pitempi muoto:             
         kokeillakseni     
         kokeillaksesi
         kokeillakseen
         kokeillaksemme
         kokeillaksenne
         kokeillakseen

III  INFINITIIVI           

inessiivi    kokeilemassa  
elatiivi     kokeilemasta  
illatiivi    kokeilemaan   
adessiivi    kokeilemalla
abessiivi    kokeilematta  
instruktiivi kokeileman    
                           
Passiivi
instruktiivi kokeiltaman   
                           
                           
</pre></td>
								<td>&nbsp;&nbsp;&nbsp;</td>
								<td><pre>  II INFINITIIVI

  inessiivi     kokeillessa
  instruktiivi  kokeillen

  Passiivi
  inessiivi     kokeiltaessa






  IV INFINITIIVI

  nominatiivi   kokeileminen
  partitiivi    kokeilemista
      

  I PARTISIIPPI 
  aktiivi       kokeileva
  passiivi      kokeiltava

  II PARTISIIPPI 
  aktiivi       kokeillut
  passiivi      kokeiltu
</pre></td>
							</tr>
						</table>

					</div>
				</td>
			</tr></table>		</div>
		<div id="footer"><a href="http://www.oph.fi/"><img src="i/oph_logo_ymmarrasuomea.gif" width="157" height="35" alt="OPH" /></a></div>
	</div>
</body>
</html>
